臺灣高雄地方法院刑事判決　　　　　　　 96年度易字第485號
公　訴　人　臺灣高雄地方法院檢察署檢察官
被　　　告　乙○○
　　　　　　　　　　（現另案於臺灣屏東監獄執行中）
上列被告因竊盜案件，經檢察官提起公訴（95年度偵字第33260
號），本院判決如下：
    主  文
乙○○犯竊盜罪，累犯，處有期徒刑參月，如易科罰金，以銀元
參佰元即新臺幣玖佰元折算壹日。
    事  實
一、乙○○前因違反毒品危害防制條例案件，經本院以91年度訴
    字第3556號判決有期徒刑10月確定，於民國94年8 月12日縮
    刑期滿執行完畢。詎仍不知悔改，竟意圖為自己不法之所有
    ，於95年3 月初某日23時許，在高雄市前鎮區某處「聖母廟
    」停車場內，竊取甲○○所有SAMSUNG 廠牌、型號VK800 、
    序號00000000000000號之白色行動電話1 支，並旋於同年月
    4 日，持上開行動電話至高雄市三民區○○○路262 號「全
    民當舖」，向不知情之當鋪實際負責人丙○○典當得款新臺
    幣（下同）600 元。
二、案經高雄市政府警察局新興分局報請臺灣高雄地方法院檢察
    署檢察官偵查起訴。
    理  由
一、證人甲○○警詢時所言，雖屬審判外陳述，惟業經被告、檢
    察官同意作為證據，本院審酌證人所述係本於其自由意志所
    為，所述內容僅是行動電話失竊之經過，無何虛偽之動機或
    目的，認適當作為本案證據，依刑事訴訟法第159 條之5 第
    1項規定，具有證據能力，先予敘明。
二、訊據被告乙○○固坦承於95年3 月4 日，持上開甲○○所有
    之行動電話至「全民當舖」，向不知情之當舖實際負責人丙○○典當得款600 元，惟矢口否認有何竊盜犯行，辯稱：該
    支行動電話，係伊幫朋友「阿吉」典當的云云。經查：
（一）上開甲○○所有行動電話於95年3 月初某日23時許，在高
      雄市前鎮區某處「聖母廟」停車場內失竊，嗣即於同年月
      4 日為被告持之至「全民當舖」典當等情，業據證人即被
      害人甲○○於警詢時就其所有行動電話失竊經過、證人即
      全民當舖實際負責人丙○○到院就其收當該行動電話等節
      證述甚詳，並有全民當舖收當紀錄1 份附卷可稽，復為被
      告就其持該行動電話至「全民當舖」典當一情供承不諱，
      是此部分事實洵堪認定。
（二）被告雖矢口否認該行動電話為其所竊，惟該行動電話失竊
      時間（95年3 月初某日），與被告典當該行動電話之時間
      （95年3 月4 日）極為相近，被告持有該行動電話之緣由
      為何，至屬可疑。參以被告先於警詢時供稱：我是同一支
      手機反覆典當4 、5 次，所典當之手機係向「阿瓜」之男
      子所購得，即全民當舖收當紀錄所載94年12月30日典當之
      手機，該收當紀錄所載95年3 月4 日、序號000000000000
      00號手機（即甲○○失竊之行動電話），並非我所典當云
      云，於偵審時則改稱：我是去當「阿吉」的手機，「阿吉
      」給我3 支手機，並與我一同去典當，本案甲○○失竊之
      手機是我去典當的，但我是提供身分證件幫「阿吉」典當
      云云，被告前後供述反覆不一，其辯詞之可信性，實非無
      疑；且依卷附全民當舖收當紀錄所示，被告共至「全民當
      舖」典當8 支行動電話，序號皆異，足見其警詢時所辯向
      「阿瓜」購買手機及同一支手機反覆典當4 、5 次等節，
      與事實不符，委無可採。至其於偵審中雖另辯稱係幫友人
      「阿吉」典當包含甲○○失竊行動電話在內共3 支行動電
      話云云，然其就「阿吉」之真實姓名、工作等相關資料，
      一無所悉，對照其於警詢亦偽稱有姓名不詳之「阿瓜」售
      予行動電話等情，是否果有「阿吉」其人，實足懷疑；縱
      有「阿吉」之人，依被告上開所辯內容，「阿吉」一人即
      持有3 支行動電話，且均未敢以自己名義典當，反而短時
      間內數次與被告前往「全民當舖」，再交由被告出面典當
      （依該當舖收當紀錄所載，被告係於95年2 月下旬至3 月
      下旬密集前往典當，且被告未曾有1 日典當3 支行動電話
      之紀錄，是該3 支行動電話必是分數次典當），亦迥異於
      常情；是以，被告辯稱其係受「阿吉」交付請託，始持甲○○失竊之行動電話前往典當等情，應係飾卸之詞，不足
      採信。從而，甲○○所有行動電話甫遭失竊，即由被告持
      之典當，被告就其持有該行動電話之緣由，復未能提出合
      理之說明，起訴意旨認該行動電話乃被告所竊，應堪採信
      。
（三）至證人丙○○到院證稱：其收當簿所載被告典當行動電話
      之紀錄，確係被告本人所典當，被告並提出身分證件以供
      確認，有少數幾筆係有人陪同被告一起前來，但事隔已久
      ，其並無印象，行動電話之真實來源，其亦不清楚等語，
      核證人所述，僅是典當程序及收當被告行動電話之經過，
      尚無從以之推論被告上開所辯之真偽，而作有利於被告之
      認定。
（四）綜上所述，本件事證明確，被告犯行，洵堪認定，應依法
      論科。
三、被告行為後，如附表所示易科罰金之折算標準等法律規定業
    經修正，並俱於95年7 月1 日施行，玆經比較結果，裁判時
    法並未較有利，依刑法第2 條第1 項從舊從新原則之規定，
    自應適用行為時法，即修正前法。是核被告所為，係犯刑法
    第320 條第1 項之竊盜罪。被告有如前揭事實欄所載之犯罪
    科刑及刑之執行紀錄，有臺灣高等法院被告前案紀錄表在卷
    可按，其於有期徒刑執行完畢後，5 年內故意再犯本件有期
    徒刑以上之罪，為累犯，應加重其刑（修正後刑法第47條刪
    除過失再犯成立累犯之規定，限於故意再犯始成立累犯，本
    件被告係故意犯罪，不論依新舊法，均構成累犯，並無歧異
    ，自不生比較新舊法問題，應一般法律適用之原則，適用現
    行有效之裁判時法論處）。爰審酌被告不思以正當途徑獲取
    所需，任意竊取他人財物，危害他人財產法益，所為實不足
    取，且犯後否認犯行，態度不佳，及其智識程度、生活狀況
    等一切情狀，量處如主文所示之刑，並依修正前刑法第41條
    第1 項前段規定，諭知易科罰金之折算標準，以資懲儆。
據上論斷，應依刑事訴訟法第299 條第1 項前段，刑法第2 條第
1 項前段、第320 條第1 項、第47條第1 項、（修正前）第41條
第1 項前段，罰金罰鍰提高標準條例第1 條前段、（修正前）第
2 條，現行法規所定貨幣單位折算新臺幣條例第2 條，判決如主
文。
本案經檢察官丁○○到庭執行職務。
中　　華　　民　　國　　96　　年　　3 　　月　　20　　日
                  刑事第十五庭審判長法　官  唐照明
                                    法　官  梁淑美
                                    法　官  周宛瑩
以上正本證明與原本無異。
如不服本判決，應於判決送達後10日內，向本院提出上訴狀。
                                    書記官  彭帥雄
中　　華　　民　　國　　96　　年　　3 　　月　　21　　日
附表：
┌────┬────────────┬────────────┬──────┬─────┐
│變更部分│行為時法（下稱舊法）之內│裁判時法（下稱新法）之內│比較理由    │比較結果  │
│        │容                      │容                      │            │          │
├────┼────────────┼────────────┼──────┼─────┤
│【罰金刑│法定刑有處罰金（銀元）者│刑法施行法第1 條之1 規定│刑法之貨幣單│被告所犯刑│
│貨幣單位│，依罰金罰鍰提高標準條例│，94年1 月7 日刑法修正施│位由銀元變更│法第320 條│
│之變更】│第1 條前段規定，就其數額│行後，分則編所定罰金貨幣│為新台幣，且│第1 項法定│
│        │得提高為10倍；再依現行法│單位為新台幣，且分則編未│刑法分則之罰│本刑罰金刑│
│        │規所定貨幣單位折算新台幣│修正之條文定有罰金者，提│金數額，亦視│部分為500 │
│        │條例第2 條規定，以3 倍折│高其數額為30倍；但72年6 │該分則先前曾│元以下罰金│
│        │算新台幣。即將原法定罰金│月26日至94年1 月7 日新增│修正與否，而│，適用新舊│
│        │刑度之銀元，以30倍換算新│或修正之條文，則提高其數│分別提高3 或│法所科之數│
│        │台幣。                  │額為3 倍。              │30倍。      │額均相同。│
├────┼────────────┼────────────┼──────┼─────┤
│【罰金刑│（銀元）1 元以上。      │新台幣1000 元以上。     │新法提高罰金│舊法有利。│
│之下限】│參照上開規定，經提高10倍│                        │刑之下限（由│          │
│刑法第33│後，再折算新台幣，即新台│                        │新台幣30元提│          │
│條第5 款│幣30元。                │                        │高至1000元）│          │
│        │                        │                        │。          │          │
├────┼────────────┼────────────┼──────┼─────┤
│【易科罰│以（銀元）1 元以上3 元以│以新台幣1000元、2000元或│易科罰金折算│舊法有利。│
│金之折算│下折算1 日。            │3000元折算1 日。        │標準由銀元  │          │
│標準】刑│復依罰金罰鍰提高標準條例│                        │300 元即新台│          │
│法第41條│第2 條規定（已於95年5 月│                        │幣900 元，提│          │
│第1 項前│17日修正刪除，於同年7 月│                        │高為以新台幣│          │
│段      │1 日施行），提高100 倍後│                        │1000元、2000│          │
│        │，再折算新台幣，即以新台│                        │元或3000元折│          │
│        │幣300 元以上900 元以下折│                        │算1 日。    │          │
│        │算1 日。                │                        │            │          │
├────┴────────────┴────────────┴──────┴─────┤
│綜上比較結果，以易科罰金之折算標準對被告影響最鉅，故認舊法較有利於被告。              │
└───────────────────────────────────────────┘
附錄本判決論罪法條：
中華民國刑法第320條
（普通竊盜罪、竊佔罪）
意圖為自己或第三人不法之所有，而竊取他人之動產者，為竊盜
罪，處5 年以下有期徒刑、拘役或5 百元以下罰金。
意圖為自己或第三人不法之利益，而竊佔他人之不動產者，依前
項之規定處斷。
前二項之未遂犯罰之。
